【裁判字號】    92,易,883
【裁判日期】    920919
【裁判案由】    恐嚇取財等
【裁判全文】
臺灣桃園地方法院刑事判決                          九十二年度易字第八八三號
    公  訴  人  臺灣桃園地方法院檢察署檢察官
    被      告  乙○○
右列被告因恐嚇取財等案件，經檢察官提起公訴（九十二年度偵字第二七六四號、九
十二年偵字第五八四七號），本院判決如左︰
    主  文
乙○○共同意圖為自己不法之所有，以恐嚇使人將本人之物交付，累犯，處有期徒刑
捌月。
    事  實
一、乙○○前曾於民國九十年間，因違反毒品危害防制條例案件，經本院判處有期徒
    刑一年二月及有期徒刑一年，並定應執行有期徒刑二年確定，於九十年七月十日
    入監服刑，嗣於九十一年三月二十一日執行完畢，詎不知悔改，復於九十一年十
    二月十七日十九時三十分許，與綽號「甲○」之丙○○（未據起訴）及郝進華（
    另經公訴人為不起訴處分），至桃園縣大溪鎮瑞源里十五鄰番子寮五十一號丁○○住處，搭載丁○○至桃園縣平鎮市貿八新村，欲與丁○○商討如何解決丁○○
    前代友人向其借車致肇事車毀所生賠償事宜，因乙○○與丁○○一言不合，乃基
    於不法所有之意圖，與綽號甲○之丙○○（民國六十六年生）動手毆打丁○○，
    使丁○○受有頭部外傷、右眼眶瘀血浮腫、及鼻梁淤傷等傷害，又以態度兇狠、
    口出惡言等強暴、脅迫方式致使丁○○心生恐懼而簽立每張面額新台幣五萬元，
    共計二十萬元之本票四張交付乙○○，嗣經丁○○報警查獲，始知上情。
二、案經丁○○訴由桃園縣政府警察局大溪分局報請台灣桃園地方法院檢察署檢察官
    偵查起訴。
    理  由
一、訊之被告乙○○對於傷害被害人丁○○一情坦承不諱，其於警詢時供稱：「因為
    丁○○對賠償事宜沒有誠意，又罵我‧‧‧，我一氣之下才用拳頭打（他）臉部
    ，他用熱水瓶反擊我打到我胸前，我再拿起小板凳往他背部還擊」等語，然矢口
    否認涉有恐嚇取財之犯罪事實，辯稱：「我沒有恐嚇取財，我沒有去恐嚇丁○○
    ，本票是他自己開給我做保證的」云云，惟查：被告右揭逼使告訴人簽立本票之
    犯罪事實，除業據告訴人丁○○指訴甚詳外，在場目擊當時情況之證人郝進華在
    檢察官偵查中到庭結證稱：「當天乙○○與丁○○在商談債務，一言不合，乙○○與甲○便動手打丁○○，並當場要丁○○簽本票。」，「（目睹乙○○與綽號
    甲○之丙○○逼丁○○簽立本票？）是，共簽立二十萬元本票。」、「乙○○當
    天罵髒話，態度很兇」等語。顯見被告確有意圖為自己不法之所有，而實施不法
    腕力，又加以態度兇狠、惡言謾罵之情，已因此達恐嚇丁○○，致丁○○心生畏
    懼，而簽立本票交付之之目的，是被告所辯，無非事後卸責之詞，委無足採，又
    被告對被害人丁○○所為傷害犯行，有驗傷診斷證明書可參。本件事證明確，其
    犯行堪予認定。
二、核被告乙○○所為係犯刑法第三百四十六條恐嚇取財罪及同法第二百七十七條第
    一項傷害罪。被告基於不法所有之意圖，以傷害告訴人身體、兇狠的態度及惡言
    相向等方式恐嚇告訴人，致使告訴人心生畏懼而為簽立本票並交付，所犯二罪間
    有方法、結果之牽連關係，應從一重之恐嚇取財罪處斷。被告與綽號甲○之丙○○間，就本件犯行，互有犯意聯絡及行為分擔，皆為共同正犯。而被告有如事實
    欄之前科，此有臺灣高等法院被告全國前案紀錄表可稽，其於有期徒刑之刑執行
    完畢後五年內，再犯本件有期徒刑以上之罪，為累犯，應依刑法第四十七條之規
    定加重其刑。爰審酌被告犯罪之動機、目的、手段、告訴人受害程度及犯罪後態
    度等一切情狀，量處如主文所示之刑，以示懲儆。
據上論斷，應依刑事訴訟法第二百九十九條第一項前段，刑法第二十八條、第二百七
十七條第一項、第三百四十六條第一項、第五十五條、第四十七條，罰金罰鍰提高標
準條例第一條前段，判決如主文。
本案經檢察官邱曉華到庭執行職務。
中      華      民      國     九十二     年     九     月     十九     日
                               臺灣桃園地方法院刑事第四庭
                                   法  官  沈 士 亮
右正本證明與原本無異。
如不服本判決，應於判決送達後十日內向本院提出上訴狀( 應附繕本 )，上訴於
臺灣高等法院。
                                   書記官  邱 志 堅
中      華      民      國     九十二     年     九     月     十九     日
附錄本案論罪科刑法條全文：
中華民國刑法第二百七十七條
 (普通傷害罪)
傷害人之身體或健康者，處三年以下有期徒刑、拘役或一千元以下罰金。
犯前項之罪因而致人於死者，處無期徒刑或七年以上有期徒刑；致重傷者
，處三年以上十年以下有期徒刑。
中華民國刑法第三百四十六條
 (單純恐嚇罪)
意圖為自己或第三人不法之所有，以恐嚇使人將本人或第三人之物交付者
，處六月以上五年以下有期徒刑，得併科一千元以下罰金。
以前項方法得財產上不法之利益，或使第三人得之者，亦同。
前二項之未遂犯罰之。


司法院資訊處製作；財團法人民間司法改革基金會備份。
